# 请教陈版，药品文号摊销

提问人：tian 苗 66 时间：2018-07-22 16:15:38
请教陈版，收购取得的药品文号，在收购日，是按照取得的药品文号的剩余有效期限摊销，还是按照药品文号五年有效期摊销？

回答人：chenyiwei
摊销年限的确定原则依据《〈企业会计准则第 6 号——无形资产〉应用指南》之“四、估计无形资产使用寿命应当考虑的相关因素”的指引确定。摊销年限原则上是受益年限。如果不能合理保证受益期将超出现有许可文件中注明的剩余有效期限，则按剩余有效年限摊销。